# 请教陈版主，关于合同负债及代缴税费的问题

提问人：shmilmicky 时间：2020-05-26 08:05:03
请教陈版主：
1 、关于合同负债的使用，当企业在向客户转让商品之前，企业已经取得了无条件收取合同对价权利的，账务处理为借应收贷合同负债，不是很明白什么情况下会产生这种实际情况，我理解：企业已经取得了无条件收取合同对价权利的=已经履约完成，可以确认收入，但确认合同负债的情况明显是还未履约完后，可否有实际案例说明下？
2 、关于代扣代缴税费在现流表的列示问题：
比如企业取得劳务，负有代扣代缴税费的义务，分录列式如图，如果用间接法标记现流情况，是否应该如图所示？
谢谢陈版
微信图片_20200526121241.png
(9.75 KB, 下载次数: 31)
3 天前 上传

回答人：chenyiwei
1 、这种情况在实务中案例较少，但也不是没有，一般是指债权的结算和相关法律关系完全独立于基础合同商务关系的情况，例如客户以银行承兑汇票或者商业承兑汇票的方式支付预付款，由此本企业确认应收票据；但在收到票据之后，本企业即负有向其提供合同约定的商品或服务的合同义务，此时应确认对应的合同负债。
2 、可以这样理解，代扣代缴税费在“收到/支付其他与经营活动有关的现金”项目中反映。